臺灣高等法院高雄分院民事裁定　　　　 95年度上易字第208號
聲　請人即
承當訴訟人　乙○○
訴訟代理人　李嘯風律師
相　對人即
上　訴　人　甲○○
訴訟代理人　沈志祥律師
相　對人即
被　上訴人　龍星昇第三資產管理股份有限公司
法定代理人　丙○○
上列聲請人就相對人間第三人異議之訴事件，聲請承當訴訟，本
院裁定如下：
    主  文
本院95年度上易字第208 號第三人異議之訴事件，准聲請人代相
對人龍星昇第三資產管理股份有限公司承當訴訟。
聲請費用由相對人甲○○負擔。
    理  由
一、按訴訟繫屬中，為訴訟標的之法律關係，雖移轉於第三人，
    於訴訟不生影響。但第三人如經兩造同意，得聲請代當事人
    承當訴訟；前項但書情形，僅他造不同意者，移轉之當事人
    或第三人得聲請法院以裁定許第三人承當訴訟。民事訴訟法
    第254 條第1 、2 項定有明文。
二、聲請意旨略以：相對人間原審94年度訴字第2338號第三人異
    議之訴事件，於原審判決後，龍星昇第三資產管理股份有限
    公司（下稱龍星昇公司），已將系爭抵押權及所擔保之債權
    一併讓與聲請人，爰依上開法條規定意旨，聲請代龍星昇公
    司承當訴訟，然為甲○○所不同意，為此聲請裁定准許承當
    訴訟，並提出債權讓與證明書、存證信函及他項權利證明書
    為證等語。甲○○則以龍昇星公司所讓與者僅為系爭抵押權
    及所擔保之債權，既非訴訟標的之移轉，即與上開法條規定
    不合而不同意等語，資為抗辯。
三、查第三人異議之訴之訴訟標的雖為對於強制執行之「異議權
    」，而非於執行程序中第三人所主張之實體上權利，亦非債
    權人憑以執行之債權本身。惟按上開異議權目的既在排除強
    制執行，即否定執行法院得依債權人之指封，對第三人主張
    權利之標的物執行，實質上屬對債權人向執行法院請求就該
    執行標的強制執行權之否認。又債權人強制執行請求權即向
    執行法院請求對債務人為強制執行之權，屬公法上請求權，
    本不得與該執行名義所表彰之私權分離，茲本件原債權人龍
    星昇公司既將執行名義所示之抵押權及其所擔保之債權讓與
    聲請人，此為相對人不爭，且有上開他項權利證明書影本等
    附卷可憑，基上說明，則甲○○行使強制執行異議權之對象
    ，自應為已受讓該執行名義所示債權之人即乙○○，方足以
    排除執行法院之續行執行，故於第三人異議之訴事件中，債
    權人所移轉者雖為實體上權利，然依強制執行請求權，係依
    附於執行名義所示債權而移轉，則排除強制執行之第三人「
    異議權」之對象，顯亦已隨之移轉，故仍於民事訴訟法第25
    4 條第1 項規範內，綜上，本件聲請人聲請由其代龍星昇公
    司承當訴訟為有理由，應予准許。
四、依民事訴訟法第254 條第2 項、95條、第78條、第85條第3
    項，裁定如主文。
中　　華　　民　　國　　96　　年　　3 　　月　　16　　日
                            民事第五庭
                                審判長法官  蔡明宛
                                法      官  曾錦昌
                                法      官  黃國川
以上正本證明與原本無異。
如不服本裁定應於送達後10日內向本院提出抗告狀（並按他造當
事人之人數附繕本），並繳納抗告費新台幣1,000 元。
中　　華　　民　　國　　96　　年　　3 　　月　　16　　日
                                書  記  官  鄭翠芬
